Inventaris van het archief van de Hoofdadministratie van het Kroondomein, (1822) 1823-1972 (1974)
Nationaal Archief, Den Haag
- Stukken betreffende afzonderlijke onderwerpen, B
  - Domeinbeheer, B.2
    - Exploitatie van goederen en tiendrechten, B.2.3
      - Algemeen, B.2.3.1
        - Register inventarisakten, B.2.3.1.1
          - " Registers inventarisakten"., 1947 - 1950; 663-667; 5 banden
            - Rentambt Roosendaal - Tholen - Goes - Middelburg, 1947 - 1950, 665
            - Rentambt Tiel, 1947 - 1950, 666
            - Rentambt Werkendam - Dordrecht - Oosterhout, 1947 - 1950, 667
          - "Registers inventarisakten"., 1951 - 1960; 7034-7046
            - Afdelingen Culemborg, Grave, Amersfoort, Arnhem, Tiel.1951 - 1960, 7034-7038
              Gezien de driemalig organisatorische verandering in de samenstelling van deze afdelingen tot rentambten is rentambtsgewijze beschrijving niet mogelijk (zie ook grootboeken).
              - Amersfoort, administratie van B, C en H-contractanten, 1951 - 1960, 7034
              - Arnhem, administratie van B, C, H en O-contractanten alle afdelingen, 1951 - 1960, 7035
              - Culemborg, administratie van B, C en H-contractanten, 1951 - 1960, 7036
              - Grave, administratie van B, C en H-contractanten, 1951 - 1960, 7037
              - Tiel, administratie van B, C en H-contractanten, 1951 - 1960, 7038
            - Rentambt Hulst. 1951 - 1960, 7039-7040
              - Administratie van B, C en H-contractanten, 1951 - 1957, 7039
              - Administratie van B, C, H en O-contractanten, 1958 - 1960, 7040
            - Rentambt Roosendaal - Tholen - Goes - Middelburg. 1951 - 1960, 7041-7044
              - Middelburg en Goes, administratie van B, C en H-contractanten, 1951 - 1960, 7041
              - Roosendaal, administratie van B, C en H-contractanten, 1951 - 1960, 7042
              - Tholen, administratie van B, C en H-contractanten, 1951 - 1960, 7043
              - Rentambt Schiedam, 1951 - 1960, 7044
            - Rentambt Werkendam - Dordrecht - Oosterhout. 1951 - 1960, 7045-7046
              - Oosterhout, 1951 - 1960, 7045
              - Werkendam en Dordrecht, 1951 - 1960, 7046
          - "Registers inventarisakten"., 1961 - 1972; 7047-7056
            - Rentambt Amersfoort, 1961 - 1972, 7047
            - Rentambt Culemborg - Tiel - Grave - Arnhem. 1961 - 1972, 7048-7050
              - Culemborg, 1961 - 1972, 7048
              - Grave en Arnhem, 1961 - 1972, 7049
              - Tiel, 1961 - 1972, 7050
            - Rentambt Hulst - Middelburg - Goes. 1961 - 1972, 7051-7053
              - Hulst, 1961 - 1972, 7051
              - Middelburg en Goes, 1961 - 1972, 7052
              - Rentambt Schiedam, 1961 - 1972, 7053
            - Rentambt Werkendam - Tholen - Roosendaal - Oosterhout - Dordrecht. 1961 - 1972, 7054-7056
              - Oosterhout en Dordrecht, 1951 - 1972, 7054
              - Roosendaal, 1951 - 1972, 7055
              - Werkendam en Tholen, 1951 - 1972, 7056
      - Verpachting van bouwhoeven en landerijen, B.2.3.2
        - Oud of zogenaamd Belgisch archief 1823 - 1830, B.2.3.2.1
          - Stukken betreffende het voeren van correspondentie over de overtreding van de voorschriften in de resolutie van de minister van het departement der ontvangsten d.d. 26 februari 1823, no. 1., 668; omslag
          - Stukken betreffende het voeren van correspondentie met de Permanente Commissie van het Amortisatiesyndicaat inzake de verrekening van in 1823 vervallen pachten (art. 2 van de wet 1822)., 1824; 669; omslag
          - Stukken betreffende de tiendverpachting te Rozenburg, alsmede de opbrengst ervan., 1826; 670; omslag
          - Circulaire aan de ontvangers houdende toestemming om dezelfde pachtvoorwaarden als het jaar ervoor aan te wenden, 1828, minuut., 671; stuk
        - Periode na 1830, B.2.3.2.2
          - Algemeen, B.2.3.2.2.1
            - Stukken betreffende de voor alle rentambten geldende herziening van de algemene voorwaarden bij verpachting van bouwhoeven en landerijen., 1891 - 1892; 672; omslag
            - Circulaire aan de rentmeesters inzake wijziging van de voorwaarden van langjarige landverpachtingen., 1897; 673; stuk
            - Stukken betreffende het voeren van overleg inzake een herziening van de pachtsom (vaste versus veranderlijke pachtsommen) of van de pachtvoorwaarden., 1924 - 1928; 674; omslag
            - Stukken betreffende het verstrekken van informatie inzake de wijze waarop verpachtingen bij het Kroondomein zijn geregeld., 1926; 675; omslag
              Bevat een exemplaar van de Algemene Voorwaarden en van de Bijzondere Voorwaarden.
            - Stukken betreffende het treffen van maatregelen ten gevolge van de landbouwcrisis., 1930 - 1938; 676-693; 2 pak en 16 omslagen
              - Staten over 1930, lijst van verleende pachtverminderingen ingevolge de wisselende pacht en opgave van pachters die voor een vaste pacht hebben gekozen, 1930, 676
              - Toekenning van pachtreductie over het jaar 1930 aan pachters van langjarige gepachte hoeven en losse landerijen in verschillende rentambten, 1930 - 1931, 677
              - Staten van diverse rentambten met pachtprijzen en toegekende pachtreducties over de jaren 1930, 1931 en 1932, 1930 - 1932, 678
              - Circulaire gericht aan de rentmeesters van de verschillende rentambten inzake de conclusies gesteld in het rapport van de Commissie Dr. Lovink, 1931, 679
                Hiervan twee versies.
              - Het verkrijgen van overzichten van de voor 1930 geldende pachtprijzen ten aanzien van alle langjarig verpachte hoeven en landerijen en de over 1930 toegekende pachtreducties opdat de door de Koningin ingestelde Commissie ter beoordeling van pachtaangelegenheden in de Kroondomeinen (Commissie Dr. Lovink), verzoekschriften van pachters van Kroondomeingronden kan beoordelen, 1931, 680
              - Nota's opgesteld door de administrateur van het Kroondomein, houdende een overzicht van de toestand op pachtgebied in de verschillende rentambten, met bijlagen, waaronder staten over 1930, houdende pachtprijzen en reducties, 1931, 681; pak
              - Ondertekend rapport van de Commissie Dr. Lovink van 31 oktober 1931, houdende aanbevelingen inzake de wijze waarop door de administratie van het Kroondomein gehandeld is en wordt ten opzichte van de door de landbouwcrisis getroffen pachters, 1931, 682
              - Overleg inzake de afwikkeling van het rapport van de Commissie Dr. Lovink, 1931, 683
              - Beschrijving van de toestand van de pachters van het Kroondomein in Zeeuws-Vlaanderen, op verzoek van de heer E. Th. Lockefeer, lid van de Tweede Kamer, 1931 - 1932, 684
              - Krantenknipsels uit het Dagblad van Noord-Brabant en Zeeland inzake pachttoestanden bij het Kroondomein in Zeeuws-Vlaanderen, 1931 - 1932, 685
              - De in de onderscheidende rentambten te verlenen pachtreducties en -verlagingen in verband met de landbouwcrisis begin jaren '30. 1931 - 1936, 686-687
                - 1931 - 1933, 686
                - 1934 - 1936, 687
              - Verslagen van de tweede tot en met de elfde bijeenkomst van de Commissie Dr. Lovink van 31 juli 1931 - 17 maart 1937, met bijlagen, 1931 - 1937, 688; pak
              - Geschil met de heer Van Haastert, secretaris van de Katholieke Nederlandse Boeren- en Tuindersbond, naar aanleiding van de weigering van de administrateur van het Kroondomein om de heer Van Haastert te ontvangen bij een bespreking met pachters van het Kroondomein Zeeuws-Vlaanderen inzake de landbouwcrisis, met bijlagen, 1932, 689
              - Rapport van de Commissie Dr. Lovink, van 9 mei 1932, inzake de pachtprijzen geldende voor de pachtgronden behorende tot de particuliere bezittingen van de Koningin, gelegen onder Wassenaar en Voorschoten, met bijlagen, 1932, 690
              - Overleg met de commissie inzake de wijze van aanpak van vier gevallen van pachtachterstand in de rentambten Hulst, Tiel en Schiedam waarbij wordt vermoed dat bij de pachters (of ex-pachters) een zekere onwil tot betaling aanwezig is, 1935, 691
              - Overleg met de opperhoutvester en de Pachtcommissie Dr. Lovink inzake het geschil met de landbouwer-bakker S. Schouten, pachter in de gemeente Epe, in verband met de verhoging van de pacht, 1935 - 1937, 692
              - Ontbinding van de Commissie ter beoordeling van pachtaangelegenheden in de Kroondomeinen (Commissie Dr. Lovink), naar aanleiding van de inwerkingtreding van de Pachtwet per 1-11-1938, 1938, 693
            - Ingekomen brief van Beheer der Staatslandbouwdomeinen, rentambt Niervaart, van 14 juni 1932, inzake het mobiele pachtstelsel dat bij betreffende domeinen zal worden ingevoerd., 694; omslag
              Bevat tevens een exemplaar van de Algemene Verpachtingsvoorwaarden, geldende voor de domeingronden gelegen in de rentambten Niervaart, Steenbergen, Zwaluwen, Breda en Oosterhout.
            - Stukken betreffende het toepassen van art. 62 en art. 63 van de Pachtwet en het uitvoeren van het Pachtprijsopdrijvingsbesluit 1940., 1940 - 1942; 695; omslag
            - Stukken betreffende het becommentariëren van het ontwerp van de Wet tot nieuwe regeling van de pacht., 1955; 696; omslag
            - Stukken betreffende het becommentariëren door de Grondkamers voor Zeeland, Noord-Brabant en Gelderland van de Algemene Voorwaarden geldende bij de uitgifte in pacht van gronden behorende tot het Kroondomein., 1958 - 1959; 697; omslag
              Bevat twee exemplaren van de Algemene Voorwaarden, behorende bij de missives van 16 december 1958 nr. 175/935 en van 14 mei 1959 nr. 753/410.
            - Stukken betreffende het aangaan, vernieuwen en beëindigen van pachtovereenkomsten, alsmede stukken betreffende het herzien van de pachtprijzen., 1959 - 1965; 698; omslag
            - Brieven gericht aan de rentmeesters van het rentambt Amersfoort en van het rentambt Hulst - Middelburg - Goes, waarbij zij gemachtigd worden tot het, in gevallen waarin pachters bereid zijn ingevolge de werking van het Ontwikkelings- en Saneringsfonds voor de Landbouw pachtafstand te doen, medewerken aan de beëindiging van de pachtcontracten en het in overleg met genoemd fonds opnieuw verpachten van de aldus vrijgekomen grond., 1965; 699; omslag
            - Staten aangevende per rentambt en per akte het bedrag dat het Kroondomein nog over de in 1973 te innen pachten toekomt., ca. 1973; 700; pak
          - Rentambt Culemborg - Grave - Tiel - Arnhem, B.2.3.2.2.2
            - Stukken betreffende het verlengen van de verpachting van de Wilhelminahoeve met de daarbij behorende percelen bouw- en weiland aan Van Drommelen te Buren, alsmede de kwestie omtrent de herziening van de pachtprijs., 1948 - 1960; 701; omslag
            - Stukken betreffende het voeren van overleg inzake het verlenen van toestemming aan M.F. van Altvorst voor een verpachting voor een periode van 24 jaar in verband met boerderijbouw in ruilverkavelingsverband., 1954 - 1959; 702; omslag
              Zie ook inv.nrs. 727 en 728.
            - Stukken betreffende de behandeling van de kwestie van pachtoverdracht van boerderij De Boven Pleij te Westervoort door de heer Ederveen op diens neef G. Th. Vink., 1956 - 1964; 703; omslag
            - Stukken betreffende het instellen van een vordering tot ontbinding van de pachtovereenkomst met wijlen pachter W. van Bezooijen (akte afdeling Culemborg H-1402), alsmede het voeren van overleg inzake de bestemming van de vrijgekomen grond., 1959 - 1961; 704; omslag
            - Stukken betreffende het beëindigen van de pachtovereenkomst met J.H. van Weelie ten gevolge van het overlijden van betreffende pachter, alsmede het verpachten van de vrijgekomen percelen gemeente Beesd, sectie G nrs. 425, 426, 427 en 428, aan J.W. de Jong te Aquoy., 1960 - 1961; 705; omslag
            - Stukken betreffende de afhandeling van de kwestie naar aanleiding van het door A.J. Knobbout te Erichem bij de pachtkamer van het kantongerecht te Tiel ingediende verzoekschrift voor pachtverlenging., 1962; 706; omslag
            - Stukken betreffende opgaven van pachtcontracten welke voor vernieuwing, opzegging danwel herziening in aanmerking komen., 1962 - 1965; 707; omslag
            - Stukken betreffende het instellen van een vordering tot ontbinding van de pachtovereenkomst met pachter A.J. Bronkhorst (akte afdeling Culemborg C-344., 1963 - 1965; 708; omslag
            - Stukken betreffende het instellen van een vordering tot ontbinding van de pachtovereenkomst met pachter H. van Steijn (akte afdeling Culemborg C-278a) vanwege grove verwaarlozing van het perceel bouwland, kadastraal bekend gemeente Beesd, sectie G nr. 82., 1966; 709; omslag
            - Stukken betreffende het inwilligen van het verzoek van D. van de Westeringh, oudpachter van de Juliana Hoeve te Buren, om een bijdrage in de verhuiskosten., 1970 - 1971; 710; omslag
              Afd. Tiel.
            - Rentambt Culemborg, B.2.3.2.2.2.1
              - Stukken betreffende het nemen van maatregelen tegen pachters in verband met de besmetting van weilanden ten gevolge van veeziekten., 1866; 711; omslag
              - Stukken betreffende de behandeling van het verzoekschrift van de directeur-generaal van de Zuiderzeewerken tot pachtvermindering van 30% op de huur van de grienden gelegen onder Culemborg., 1932; 712; omslag
              - Rentambt Culemborg - Grave - Amersfoort - Arnhem, B.2.3.2.2.2.1.1
                - Stukken betreffende de afhandeling van de kwestie naar aanleiding van de ondertekening door J.M.P. Fransen van een schuldbekentenis waarbij, zonder toestemming van het Kroondomein, tot zekerheid en waarborg het recht van opstal van het Kroondomein, ten name van zijn in algehele gemeenschap van goederen met hem gehuwde vrouw L.M. Sambeek staande, hypothecair werd verbonden (akte afdeling Grave B nr. 1)., 1936 - 1950; 713; omslag
                Afd. Grave.
                - Stukken betreffende het instellen van een onderzoek naar aanleiding van het voorstel van de Grondkamer van Gelderland om ten behoeve van gezondere en stabielere pachttoestanden, een wijziging aan te brengen in de uitgifte van gronden waarbij hooigrasverkopingen worden vervangen door verpachtingen voor een duur van zes jaar., 1947 - 1948; 714; omslag
                - Stukken betreffende het verpachten van de erve Groot Veenhuizen aan J. van de Ham naar aanleiding van het vertrek naar Canada van de oorspronkelijke pachter, G. van Donkersgoed, alsmede het behandelen van verschillende verzoeken van J. van de Ham inzake ontginning en het plaatsen van diverse opstallen., 1947 - 1958; 715; omslag
                - Stukken betreffende het opnieuw pachten van een perceel rijksaanwas aan de Maas onder Gassel, dat grenst aan het Kroondomeinperceel gemeente Gassel, sectie A nr. 576., 1948 - 1954; 716; omslag
                - Stukken betreffende de kwestie omtrent de wijze waarop vrijgekomen Kroondomeingrond wordt toegewezen aan nieuwe pachters., 1953; 717; omslag
                - Stukken betreffende de kwestie omtrent de verpachting van het perceel wei- en hooiland in de polder Arkemheen, gemeente Putten, sectie I nr 964, waarbij onder de erfgenamen van overleden pachter B. Wallet onenigheid is ontstaan over de opvolging., 1953 - 1956; 718; omslag
                - Stukken betreffende de kwestie van overname van de door de erven van wijlen G. van de Kamp gepachte boerderij De Veenhamel te Putten, waarbij de pacht uiteindelijk wordt overgedragen op H. Schipper te Hulshorst., 1956 - 1960; 719; omslag
            - Rentambt Grave, B.2.3.2.2.2.2
              - Stukken betreffende het verlenen van een schadeloosstelling aan H. Weyers, pachter van de percelen uiterwaard 72-76 wegens gedane vergravingen., 1847 - 1848; 720; omslag
              - Stukken betreffende het verzoek van de heer A.L.P.D. Nering Bogel te Mill om ijzererts uit de tot het Kroondomein behorende gronden te mogen graven., 1880 - 1881; 721; omslag
              - Stukken betreffende overtreding van de pachtvoorwaarden door H. Verbeek., 1887; 722; omslag
              - Stukken betreffende de verpachting van de hoeven te Oploo genaamd Voorplaats bij het Kasteel (leggernr. 112/4) en Nevens het Kasteel (leggernr. 113/5)., 1915 - 1925; 723; omslag
              - Staat van te verpachten bouwhoeven onder Escharen, Reek, Mill en Oploo, alsmede een extract uit de staat van opmeting van de bouwhoeven gelegen onder Escharen en Mill., ca. 1918; 724; omslag
              - Stukken betreffende de beoordeling van de ontwerppachtcontracten van Kroondomeinboerderijen met name onder de gemeenten Escharen, Mill en Reek., 1923 - 1924; 725; omslag
              - Rentambt Grave - Amersfoort - Arnhem, B.2.3.2.2.2.2.1
                - Stukken betreffende de doorvoering van de pachtprijsherzieningen van Kroondomeinhoeven te Mill en Reek, alsmede een verslag van de bespreking met de hoevepachters van het Kroondomein naar aanleiding van voornoemde herzieningen., 1955 - 1956; 726; omslag
                - Stukken betreffende het voeren van overleg inzake het verlenen van toestemming aan de minderjarige G.H. van Veen te Megen tot verpachting voor vierentwintig jaar, onder borgstelling, waarbij betreffende pachter in gelegenheid wordt gesteld in aanmerking te komen voor de bouw van een boerderij in ruilverkavelingsverband., 1956 - 1957; 727; omslag
                De bouw van de boerderij in ruilverkavelingsverband vindt uiteindelijk geen doorgang. Zie ook inv.nrs. 702 en 728.
                - Stukken betreffende het voeren van overleg inzake het verlenen van toestemming aan N.G.A. van Loon te Ravenstein tot verpachting, van het perceel kadastraal bekend gemeente Megen, sectie A nr. 908, voor vierentwintig jaar, onder borgstelling, waarbij betreffende pachter in gelegenheid wordt gesteld in aanmerking te komen voor de bouw van een boerderij in ruilverkavelingsverband., 1957 - 1959; 728; omslag
                De bouw van de boerderij in ruilverkavelingsverband vindt uiteindelijk geen doorgang. Zie ook inv.nrs. 702 en 727.
                - Stukken betreffende het verlenen van toestemming aan J. van Polen tot onderverpachting aan zijn moeder, wed. Van Polen, alsmede aan G. Evers Azn tot onderverpachting van een gedeelte van het door hem gepachte perceel gemeente Putten, sectie I nr. 152 aan W. v.d. Kamp., 1957 - 1960; 729; omslag
            - Rentambt Tiel, B.2.3.2.2.2.3
              - Stukken betreffende het geschil met het Israëlitisch Kerkbestuur te Buren over de verpachting van een stuk grond, gelegen aan de Aalsdijk, perceelnrs. 911a en 911b, zijnde de voormalige Israëlitische begraafplaats., 1854 - 1857; 730; omslag
              - Stukken betreffende het aanpassen van artikel 8 in de voorwaarden van de verpachting in verband met het verlenen van jachtrecht aan de verpachters., 1865; 731; omslag
              - Staten aangevende de plaats gehad hebbende bemesting, voorgeschreven bij art. 33 van de bijzondere pachtsvoorwaarden, van de percelen bouwland, verpacht op 29 november 1900, te Buren, over de jaren 1901 - 1906., 1902 - 1906; 732; omslag
              - Ingekomen stuk betreffende de verstrekte opdracht tot het geven van een zienswijze ten aanzien van de pachtvernieuwingen van J. van Leeuwen en A. Dieleman, beide pachters in het rentambt en wonende te Buren., 1931; 733; stuk
              - Correspondentie met de rentmeester inzake de wijze van aanschrijven van pachters die over het jaar 1932 en vorige jaren hun pachtpenningen nog niet hebben voldaan (maatregelen tegen onwillige pachters)., 1933; 734; omslag
              - Stukken betreffende de behandeling van een verzoek tot kwijtschelding van de pachtpenningen over de jaren 1930 en 1931 door de landbouwer J.M. Bronk te Buren, ingediend bij het bestuur van de Stichting Crisissteun Landbouw Gelderland te Arnhem., 1933; 735; omslag
              - Stukken betreffende uitspraken over reductie van de pacht van de Kamer voor Crisis-pachtzaken., 1933; 736; omslag
              - Stukken betreffende het verpachten van een gedeelte van het perceel gemeente Buren, sectie D nr. 48 aan Rijksgebouwendienst ten behoeve van de stichting van een telefoongebouwtje., 1936; 737; omslag
                Bevat een plattegrond.
              - Stukken betreffende het opnieuw verpachten van de Prins Hendrikhoeve aan de pachter J. van Leeuwen en overleg inzake de te treffen regeling voor het aflossen van de schuld door genoemde pachter., 1940; 738; omslag
              - Stukken betreffende de behandeling van het verzoek van het Opperrabinaat van het Synagogale Ressort Utrecht om een einde te maken aan de verpachting van een perceel hooiland als weiland, zijnde de voormalige Joodse begraafplaats., 1950 - 1951; 739; omslag
                Zie ook inv.nr. 730.
            - Rentambt Amersfoort, B.2.3.2.2.2.4
              - Stukken betreffende de behandeling van het verzoek van de Commissie uit de gezamenlijke pachters van het Kroondomein onder Putten en Nijkerk om reductie van de pacht., 1931; 740; omslag
              - Stukken betreffende opgaven van pachtcontracten welke voor vernieuwing, opzegging danwel herziening in aanmerking komen., 1959 - 1964; 741; omslag
              - Stukken betreffende het ontbinden van de pachtovereenkomst met T. Hendriksen te Nijkerkerveen., 1972 - 1973; 742; omslag
          - Rentambt Het Loo, B.2.3.2.2.3
            - Stukken betreffende de behandeling van het verzoek van de directie van de Zuiderzeewerken tot verlaging van de pacht voor griendgronden verpacht aan Zuiderzeewerken., 1932; 743; omslag
            - Stukken betreffende de behandeling van het voorstel tot reductie van de pachtsommen voor de weilandpachters en de pachters van de gronden van de Houtvesterij Soeren, ingediend door de intendance van het Koninklijk Paleis en Domein van Het Loo., 1932; 744; omslag
            - Stukken betreffende het aan Hare Majesteit de Koningin verpachten van tot het Kroondomein behorende bossen, gronden en gebouwen., 1937; 745; omslag
              Zie ook inv.nr. 2996 en 3005.
            - Stukken betreffende het doen bouwen van een nieuw graslandbedrijf te Niersen., 1964 - 1966; 746; omslag
          - Rentambt Hulst - Middelburg - Goes, B.2.3.2.2.4
            - Stukken betreffende opgaven van pachtcontracten welke voor vernieuwing, opzegging dan wel herziening in aanmerking komen., 1959 - 1966; 747; omslag
            - Stukken betreffende het verlenen van toestemming aan drie pachters, A.F. Burm, J.R. Rijk en J.C. Vinke, om onderlinge gronden, kadastraal bekend gemeente Hontenisse, sectie A nrs. 119, 132 en 133, te ruilen ten einde een betere verkaveling te verkrijgen., 1960 - 1962; 748; omslag
              Afd. Hulst.
            - Stukken betreffende de kwestie van de pachtbeëindiging van P.W. de Kock en en de door het Kroondomein betaalde tegemoetkoming in de waardedaling van zijn bedrijfsgebouwen, ontstaan ten gevolge van de pachtbeëindiging., 1961 - 1966; 749; omslag
            - Stukken betreffende het al dan niet aanbrengen van wijzigingen in enige in boomgaardcontracten opgenomen bepalingen inzake de vergoeding aan de pachters bij tussentijdse beëindiging van de overeenkomst., 1962; 750; omslag